【裁判字號】    92,簡上,7
【裁判日期】    920714
【裁判案由】    傷害
【裁判全文】
臺灣花蓮地方法院刑事判決                            九十二年度簡上字第七號
    上  訴  人  臺灣花蓮地方法院檢察署檢察官
    被      告  乙○○
右列上訴人因被告傷害案件，不服本院花蓮簡易庭九十二年度花簡字第十四號，中華
民國九十二年三月二十九日第一審判決（聲請簡易處刑案號：台灣花蓮地方法院檢察
署九十一年度偵字第二六四一號），提起上訴，本院管轄之第二審合議庭判決如左：
    主  文
原判決撤銷。
乙○○共同傷害人之身體，處拘役伍拾玖日，如易科罰金，以參佰元折算壹日。
    事  實
一、乙○○為丁○○之男朋友，甲○○則為丁○○之前任男朋友，緣於民國九十年十
    一月八日凌晨十二時許，甲○○因不願與丁○○分手而前往丁○○位於花蓮縣花
    蓮市○○○街八十九號二樓之住所欲進行談判，因丁○○拒不出面，甲○○遂隨
    地撿拾石頭一塊，砸向丁○○前開住所之浴室窗戶，致玻璃窗戶應聲碎裂，窗戶
    之鋁條亦因而脫落於地。丁○○於驚恐之餘，遂通知乙○○前開事實，乙○○旋
    偕同二名姓名、年籍均不詳之成年男子，共赴丁○○處以行保護，嗣於同日凌晨
    一時四十分許，甲○○再持大鐵鎚一支返回前開處所，欲將該屋大門敲毀強行入
    內，乙○○見狀竟與前開姓名、年籍均不詳之二名成年男子共同基於傷害犯意之
    聯絡，由該二名男子分別以上揭脫落之鋁條及拳頭毆打甲○○，乙○○則因腳原
    即受傷，行動不方便而於門口旁觀，並高喊「把他抓起來」，致甲○○因此受有
    頭皮及右臉裂傷（頭部七乘二公分、臉部三公分）之傷害，甲○○被毆至昏迷後
    ，因警據報趕往現場，始查悉上情，並扣得上開鋁條一支。
二、案經甲○○訴由花蓮縣警察局花蓮分局報告台灣花蓮地方法院檢察署檢察官偵查
    後聲請簡易判決處刑。
    理  由
一、訊據被告乙○○對於右揭犯行均坦承不諱，核與證人甲○○、丁○○、己○○（
    即案發當時陪同甲○○赴丁○○住處者）、丙○○、戊○○（與丙○○同為查獲
    前開事實之員警）指稱及證述之情節相符，並有診斷證明書、內政部警政署刑事
    警察局鑑驗書、急診病歷、手術紀錄、病情說明書各乙份，及照片十幀在卷可稽
    ，且有扣案之鋁條一支可佐，本案事證業已明確，被告之犯行堪以認定，應予依
    法論科。
二、核被告乙○○所為，係犯刑法第二百七十七條第一項之傷害罪。其與前開姓名、
    年籍均不詳之二名成年男子間，有犯意之聯絡及行為之分擔，應論以共同正犯。
    原審據以論罪科刑固非無見，惟被告與前開二名男子只因不滿甲○○之騷擾行為
    ，即共同將甲○○毆至昏迷，被告顯有以私人暴力解決糾紛之惡性，且甲○○因
    此受有頭皮及右臉裂傷（頭部七乘二公分、臉部三公分），其受傷程度不輕，亦
    足見被告與前開二名男子共同下手之重，原審未予審究，僅量處被告拘役四十日
    ，猶有過輕，上訴人據告訴人之請求，執此指摘原判決不當，即屬有理由。又扣
    案之鋁條一支，係甲○○自丁○○住處之浴室窗戶打落，業如前述，其非被告之
    物甚明，原審認該鋁條為被告所有、供其犯罪所用之物，而予以宣告沒收，亦有
    未洽，應由本院將原判決撤銷改判。爰審酌被告犯罪之動機係出自被害人甲○○
    先前之騷擾行為，其犯罪之目的係為了保護丁○○及遏止被害人甲○○再度鬧事
    ，惟其為解決問題所用之手段不僅不當且所犯造成被害人甲○○之受傷程度非輕
    ，及其事後未與被害人甲○○達成和解，尚未對被害人為任何補償等一切情狀，
    量處如主文所示之刑，並諭知易科罰金之折算標準。
三、上訴人之上訴意旨雖另據告訴人之請求，而認被告前開所為有殺人未遂之嫌云云
    ，惟查：被告與前開二名男子共同毆打被告所用之器具，除現場本即遺留之鋁條
    一支外，別無其他工具，倘被告確有致告訴人王嘉興於死之故意，焉會未攜帶任
    何工具，亦未使用告訴人甲○○帶至現場、更具攻擊力之大鐵鎚一支？且告訴人
    甲○○因前開事件，致頭部被毆至頭皮及右臉裂傷（頭部七乘二公分、臉部三公
    分），此有診斷證明書及急診病歷各乙紙在卷可稽（見偵卷第二十七頁、第二十
    八頁），顯見告訴人受傷部位僅有頭部二處，則若被告確具殺人之故意，下手毆
    打之人當會連續重擊告訴人之頭部或其他人體脆弱部位，告訴人焉會僅有前開外
    傷？此均與常理有違，此外，本院復查無其他積極證據足資認定被告確有上訴人
    所指之此部分犯行，故上訴人此部分上訴為無理由，附此敘明。
據上論斷，應依刑事訴訟法第四百五十五條之一第三項、第三百六十九條第一項前段
、第三百六十四條、第二百九十九條第一項前段，刑法第二十八條、第二百七十七條
第一項、第四十一條第一項前段，罰金罰鍰提高標準條例第一條前段、第二條之規定
，判決如主文。
本案經檢察官李殷財到庭執行職務。
中      華      民      國    九十二    年      七      月     十四     日
                              臺灣花蓮地方法院刑事庭
                                  審判長法  官  賴淳良
                                        法  官  鄭培麗
                                        法  官  鄭光婷
右正本證明與原本無異。
本判決不得上訴。
                                        法院書記官
中      華      民      國    九十二    年      七      月     十六     日
附錄本判決論罪之法律條文：
刑法第二百七十七條第一項
傷害人之身體或健康者，處三年以下有期徒刑，拘役或一千元以下罰金。


司法院資訊處製作；財團法人民間司法改革基金會備份。
